【裁判字號】    98,上更(一),328
【裁判日期】    990203
【裁判案由】    毒品危害防制條例等
【裁判全文】
臺灣高等法院臺南分院刑事判決     98年度上更(一)字第328號
上  訴  人
即  被  告  乙○○
選任辯護人
即扶助律師  何建宏  律師
上列上訴人因毒品危害防制條例等案件，不服臺灣臺南地方法院
九十七年度訴字第一六一六號中華民國九十八年四月七日第一審
判決（起訴案號：臺灣臺南地方法院檢察署九十七年度偵字第一
０八五六號），提起上訴，判決後經最高法院發回更審，本院判
決如下：
    主  文
原判決關於販賣第一級毒品暨定應執行刑部分均撤銷。
乙○○犯如附表一編號一至十八所示之各罪，均累犯，各處如附
表一各該編號宣告刑欄所示之主刑及從刑，應執行有期徒刑拾捌
年。販賣第一級毒品所得合計新台幣參萬柒仟元均沒收，如全部
或一部不能沒收時，以其財產抵償之；扣案如附表二編號四所示
第一級毒品海洛因（驗餘淨重八點二三公克）、附表二編號十二
所示第一級毒品海洛因（驗餘淨重十三點七四公克）均沒收銷燬
之，海洛因包裝袋合計參拾貳個、附表二編號一至三、編號五至
十一所示之物均沒收。
    事  實
一、乙○○前於民國九十四年間因違反毒品危害防制條例案件，
    經本院以九十四年度上訴字第五三四號判處有期徒刑十月、
    一年二月確定，其復因違反槍砲彈藥刀械管制條例及犯竊盜
    、詐欺、竊盜等罪，經臺灣臺南地方法院分別以九十四年度
    訴字第五二八號、九十四年度易字第一０七二號、九十五年
    度簡上字第四０號、九十四年度易字第一一二號各判處有期
    徒刑十月、六月、十月、十月確定，嗣因適逢減刑，上開各
    罪經分別減為有期徒刑五月、七月、五月、三月、五月、五
    月，並定應執行刑為有期徒刑二年六月，經入監服刑後，甫
    於九十七年二月二十二日因縮短刑期而執行完畢。詎其仍不
    知悔改，明知海洛因為毒品危害防制條例所規定之第一級毒
    品，不得持有或販賣，竟意圖營利，基於販賣第一級毒品海
    洛因之犯意，以如附表二編號五、六所示之門號（即000
    0000000、0000000000號）及行動電話作
    為聯絡工具，於附表一編號一至十八所示之時間、地點，分
    別販賣第一級毒品海洛因予陳建志、莊朝欽、邱志強、蔡珍
    珍、葉婷瑜、鄭朝仁等人（交易次數、包數及價格均詳如附
    表一編號一至十八所示，其中販賣毒品所得均未扣案）。嗣
    警方循線監聽後，於九十七年七月二十四日下午三時三十分
    許，持臺灣臺南地方法院檢察署檢察官核發之拘票，先至臺
    南縣永康市○○路二八０之四三號前，將乙○○拘提到案，
    並起出附表二編號四所示之第一級毒品海洛因十三包（含乙
    ○○所有，供包裝海洛因販賣用之外包裝十三個），乙○○
    所有，供販賣第一級毒品海洛因所用之如附表二編號五至六
    所示之物，暨乙○○所有供預備販賣海洛因包裝用之如附表
    二編號一、二所示之物；另經乙○○帶同警員前往臺南市○
    ○○路○段十六號十一樓之三、之五二處，經在場之陳梓偉
    、張文芳同意搜索後，並扣得如附表二編號十二所示之第一
    級毒品海洛因十九包（含乙○○所有，供包裝海洛因販賣用
    之外包裝十九個），及乙○○所有，供販賣第一級毒品海洛
    因所用之如附表二編號三、七至十所示之物，暨乙○○所有
    供預備販賣海洛因包裝用之如附表二編號十一所示之物。乙
    ○○為警查獲後，於偵查及審理中均自白販賣第一級毒品犯
    行。
二、案經臺南市警察局第五分局報請臺灣臺南地方法院檢察署檢
    察官偵查起訴。
    理  由
甲、證據能力部分：
    按被告以外之人於審判外之陳述，雖不符前四條之規定，而
    經當事人於審判程序同意作為證據，法院審酌該言詞陳述或
    書面陳述作成時之情況，認為適當者，亦得為證據。當事人
    、代理人或辯護人於法院調查證據時，知有第一百五十九條
    第一項不得為證據之情形，而未於言詞辯論終結前聲明異議
    者，視為有前項之同意，刑事訴訟法第一百五十九條之五第
    一、二項分別定有明文。查本件判決下列所引用之供述證據
    ，被告及其辯護人於本院準備程序期日均同意作為本件之證
    據（見本院卷第七一頁起至第七四頁），且迄至本院審理期
    日前，檢察官、被告及其辯護人亦均未聲明異議，本院審酌
    此部分供述證據之取得過程並無瑕疵，與本案待證事實間復
    具有相當之關聯性，以之為本案證據尚無不當，均得採為證
    據。
乙、實體部分：
一、訊據上訴人即被告乙○○對於上揭販賣第一級毒品海洛因等
    事實，均坦承不諱（見本院上更(一)卷第一百十九頁反面），
    並經證人陳建志、莊朝欽、邱志強、蔡珍珍、葉婷瑜、鄭朝
    仁等人於警、偵訊時證述明確（見九十七年度偵字第一０八
    五六號偵查卷第一０一至一０三頁、第一九九、第二百；第
    七二至七四、第一九八頁；第一六二至一六三頁；第二０一
    頁；第二六至二七頁、第一三六至一三七頁），並有如附表
    二編號四、十二所示之第一級毒品海洛因，及附表二編號一
    至三、編號五至十一所示之物扣案可資佐證，暨被告與證人
    陳建志、莊朝欽、邱志強、蔡珍珍、葉婷瑜、鄭朝仁等人之
    行動電話通聯譯文可資佐證，而扣案之附表二編號四、十二
    所示之物經送鑑結果，均經檢出含第一級毒品海洛因成分，
    有法務部調查局九十七年八月十四日調科壹字第０九七二三
    ０三三一八０號、第00000000000號鑑定書在卷
    可憑；參以證人陳建志、莊朝欽、邱志強、蔡珍珍等人分別
    於九十七年七月二十五日及同年七月十六日經警採尿送驗結
    果亦均呈鴉片類（嗎啡）陽性反應，又有臺南市警察局第五
    分局採驗尿液編號年籍對照表暨詮昕科技股份有限公司濫用
    藥物尿液檢驗報告等資料在卷可憑（見同上偵查卷第一六六
    至一八九頁），足見上開證人確有施用海洛因之慣行，益足
    見其等指證被告有附表一所示販賣海洛因等情，確屬信而有
    徵，被告乙○○之自白核與事實相符，而可信採。至於被告
    於本院審理中雖辯稱「係由熊德威出錢，由伊購買海洛因後
    ，再出售與附表一所示之人」云云（見本院上訴卷第一五三
    頁）。但稽之被告於警詢中供稱「是幫葉婷瑜、陳建志向熊
    德威購買毒品」、「蔡珍珍叫我幫他購買海洛因毒品，這次
    應該是熊德威親自拿海洛因毒品給他，我叫他打電話給我，
    我再叫熊德威拿海洛因毒品賣給他」云云（見警卷第四頁正
    、反面），於偵查中則供稱「幫熊德威送毒品給葉婷瑜等人
    」云云（見同上偵卷第一一一頁），於原審羈押訊問時供稱
    「我幫熊德威送第一級毒品海洛因給陳建志、葉婷瑜、蔡珍
    珍、莊朝欽等人」云云（見聲羈卷第五至六頁），於原審審
    理中則供稱「我幫他們向熊德威拿海洛因」云云（見原審卷
    第二九頁至第三０頁），被告就其有無販賣毒品海洛因，或
    海洛因究否是熊德威出資購買等情，被告自警詢迄至本院審
    理中之供述均不一致，若果真被告有與熊德威共同販賣海洛
    因，且由熊德威出資，被告負責購買海洛因後出售，此項事
    實係被告親身經歷之事實，被告於警、偵訊時又何以未能詳
    實供出？況本件除被告之供述外，尚查無證據以資證明，從
    而被告此部分所辯，尚無可採。
二、又按販賣第一級毒品係違法行為，非可公然為之，且有其獨
    特之販售路線及管道，復無公定價格，容易增減分裝之份量
    ，而每次買賣之價量，可能隨時依雙方關係深淺、資力、需
    求量及對行情之認知、來源是否充裕、查緝是否嚴謹、購買
    者被查獲時供述購買對象之可能風險之評估等，而異其標準
    ，非可一概而論，從而販賣之金額，一般除被告坦承犯行或
    價量俱臻明確外，委難察得實情，惟販賣之人從價差或量差
    中牟利之方式雖異，然其販賣行為在意圖營利則同一。再查
    ，被告於本院審理中經訊及販賣海洛因之利潤一節，被告則
    供稱「為賺取免費吸食海洛因，而販賣海洛因」等情（見本
    院上訴卷第一五三頁），則被告既能從中賺取免費施用海洛
    因之利益，顯見被告販賣海洛因之價格，較之其販入之價格
    為高，而有從中牟取差額利潤以營利之意圖甚明。綜上所述
    ，
    本件事證均已臻明確，被告販賣第一級毒品海洛因之犯行，
    洵堪認定。
三、毒品危害防制條例新舊法比較：
    按行為後法律有變更者，應比較修正前後之法律，依刑法第
    二條定其究應適用新法或舊法。關於新舊法之比較適用，如
    有法定減輕或免除其刑之規定者，應先於法定刑之輕重而為
    比較適用。查被告等行為後，毒品危害防制條例於九十八年
    五月二十日修正公布，於同年五月二十二日生效，其中第四
    條第一項修正前規定：「製造、運輸、販賣第一級毒品者，
    處死刑或無期徒刑；處無期徒刑者，得併科新臺幣一千萬元
    以下罰金。」；修正為：「製造、運輸、販賣第一級毒品者
    ，處死刑或無期徒刑；處無期徒刑者，得併科新臺幣二千萬
    元以下罰金。」，其法定刑雖以舊法對上訴人有利；然因同
    條例於第十七條第二項增訂：「犯第四條至第八條之罪於偵
    查及審判中均自白者，減輕其刑。」據此，依修正後第十七
    條第二項之規定，犯同條例第四條至第八條之罪，於偵查及
    審理中均自白者，均得依修正通過之現行規定減輕其刑，是
    依刑法第二條第一項規定，綜合比較上開行為時及裁判時之
    毒品危害防制條例第四條第一項及第十七條第二項之規定，
    自以適用九十八年五月二十二日修正施行後之毒品危害防制
    條例第四條第一項及第十七條第二項之規定，對被告較有利
    （應一體適用，不得割裂）。
四、按海洛因為第一級毒品，毒品危害防制條例第二條第二項第
    一款定有明文。被告於附表一所示時、地，分別販賣第一級
    毒品海洛因與附表一所示之人，核其所為，均係犯修正後現
    行之同條例第四條第一項之販賣第一級毒品罪；被告非法持
    有第一級毒品海洛因之低度行為，已為其進而販賣之高度行
    為所吸收，均不復另論罪。又按「九十五年七月一日起施行
    之修正刑法，基於一罪一罰，以實現刑罰公平原則之考量，
    將包含多數侵害法益行為，但科刑上僅論以一罪之連續犯及
    僅成立實質一罪之常業犯規定刪除。為避免流於嚴苛，原可
    單獨成罪之多數行為，苟依社會通念，認在刑罰上予以單純
    一罪評價，始符合刑罰公平原則者，自應僅總括地論以一罪
    ，然其範圍之認定，須與修法之意旨相契合。又集合犯係指
    犯罪構成要件之行為，依其本質、犯罪目的或社會常態觀之
    ，常具有反覆、繼續為之之特性，此等反覆實行之行為，於
    自然意義上雖係數行為，但依社會通念，法律上應僅為一總
    括之評價，法律乃將之規定為一獨立之犯罪類型，而為包括
    一罪。故犯罪是否包括一罪之集合犯，客觀上，應斟酌其法
    律規定文字之本來意涵、實現該犯罪目的之必要手段、社會
    生活經驗中該犯罪實行常態及社會通念等；主觀上，則視其
    是否出於行為人之一次決意，並秉持刑罰公平原則，加以判
    斷。本件被告意圖營利而販賣附表一各該編號毒品海洛因之
    行為，為實現牟利之犯罪目的，依吾人之生活經驗，其犯罪
    之實行，固以反覆、繼續為常態，然其販賣之時間係自九十
    七年四月間起，迄至同年七月二十一日或二十二日止，期間
    長達三月；販賣地點又在台南縣、市多處地方；販賣之對象
    則包括陳建志等多人，時間可分，其異時或異地或異其對象
    之販賣毒品行為，依社會通念，殊難認以評價為一罪為適當
    ，自不得認係集合犯及想像競合犯僅成立包括一罪（最高法
    院九十七年度台非字第三二四號裁判參照）；從而被告所犯
    附表一編號一至十八所示之販賣第一級毒品罪，犯意各別，
    行為互殊，應予分論併罰。被告為警查獲後，於偵查中及原
    審、本院審理時均坦白承認犯行（見偵卷第二百十七頁、原
    審卷第一百八十六頁、本院上訴卷第一百四十九至一百五十
    二頁、本院上更(一)卷第一百十九頁反面），依毒品危害防制
    條例第十七條第二項規定，應減輕其刑。
五、次按犯毒品危害防制條例第四條第一項販賣第一級毒品罪，
    供出毒品來源，因而破獲者，依同條例第十七條第一項規定
    得減輕或免除其刑之規定。其所稱「供出毒品來源，因而破
    獲者」，係指被告供出毒品來源之有關資料，諸如前手之姓
    名、年籍、住居所、或其他足資辨別之特徵等，使調查或偵
    查犯罪之公務員因而對之發動調查或偵查並破獲者而言。申
    言之，被告之「供出毒品來源」，與調查或偵查犯罪之公務
    員對之發動調查或偵查並進而破獲之間，論理上具有先後且
    相當的因果關係，即被告「自白」、「指認」毒品來源之人
    ，因而破獲在後，始得依上開規定予以減輕或免除其刑。被
    告為警查獲後，於臺灣臺南地方法院審理中供出毒品上游為
    「甲○○」，固有臺南市警察局第五分局九十八年六月二十
    三日南市警五刑字第０九八四五一九八三九０號函及檢送之
    警詢筆錄、指認犯罪嫌疑人紀錄表等件在卷可稽，但「甲○
    ○」仍在通緝中，尚未到案，此有臺南市警察局第五分局九
    十八年十一月二十五日南市警五刑字第０九八四五三００一
    ００號函及檢送之詢問筆錄在卷可稽，則被告之供述是否屬
    實，尚非無疑，核與毒品危害防制條例第十七條第一項之要
    件不符，自不得依上開法文減輕或免除其刑。又被告前於九
    十四年間因違反毒品危害防制條例案件，經本院以九十四年
    度上訴字第五三四號判處有期徒刑十月、一年二月確定，其
    復因違反槍砲彈藥刀械管制條例及犯竊盜、詐欺、竊盜等罪
    ，經臺灣臺南地方法院分別以九十四年度訴字第五二八號、
    九十四年度易字第一０七二號、九十五年度簡上字第四０號
    、九十四年度易字第一一二號各判處有期徒刑十月、六月、
    十月、十月確定，嗣因適逢減刑，上開各罪經分別減為有期
    徒刑五月、七月、五月、三月、五月、五月，並定應執行刑
    為有期徒刑二年六月，經入監服刑後，甫於九十七年二月二
    十二日因縮短刑期而執行完畢，有臺灣高等法院前案紀錄表
    在卷可徵，其於有期徒刑執行完畢後五年以內再犯本件有期
    徒刑以上之罪，均係累犯，除法定刑為死刑或無期徒刑，依
    法不得加重外，其餘加重其刑；又被告所犯附表一所示之罪
    ，雖有十八罪，但被告上開犯行既因一次一罪而應分論併罰
    ，已如上述，則被告販賣毒品海洛因之情節是否重大，即應
    依被告每次販賣之情節為依據。查被告每次販賣海洛因給附
    表一所示之人，其價格分別為五百元、一千元、一千五百元
    、二千元、四千元不等，依毒品海洛因之市價不菲，足認被
    告販賣毒品海洛因之數量非鉅，與大量販賣第一級毒品以賺
    取巨額利潤者，顯屬有別，是以被告每次販賣海洛因犯行情
    節而論，惡性尚非重大不赦，若以現行毒品危害防制條例第
    四條第一項所規定之法定本刑，依同條例第十七條第二項之
    規定減輕其刑後，科處最輕本刑有期徒刑十五年，實屬情輕
    法重，在客觀上尚足以引起一般之同情，尚有堪資憫恕之處
    ，爰均依刑法第五十九條規定分別酌量遞減輕其刑，並就被
    告上開累犯加重其刑部分，依法先加重後遞減輕之。
六、原審以被告被訴販賣第一級毒品部分罪證明確，因予論罪科
    刑，固非無見。但查：(一)被告於偵查及審理中自白，原審未
    及依九十八年五月五日經修正通過，並於同年月二十日經總
    統公布，於同年月二十二日起施行之毒品危害防制條例第十
    七條第二項之規定規定應減輕其刑，自有未合。(二)附表二編
    號一、二、十一所示分裝袋均屬新品，而屬預備供犯罪所用
    之物（詳後述），原判決認係供犯罪所用之物，亦有未當。
    (三)附表三編號七、二十二所示手機門號ＳＩＭ卡分別為四張
    、七張、附表三編號二十三之遠傳儲值卡二張、編號二十四
    殘渣袋一包，或非供本件販賣海洛因之用，或非被告所有，
    業據被告於本院審理中供述在卷（見本院上訴卷第一四七頁
    、第一五三頁、第一五四頁），原審就此部分亦認係被告所
    有，供販賣第一級毒品海洛因所用之物，而予以宣告沒收，
    亦與事實不符。被告上訴，以原審未審酌其在審理中已供出
    來源，依法應減輕其刑，而量處無期徒刑不當等情，指摘原
    判決不當，固無理由；但原判決既有上開可議之處，即屬無
    可維持，應由本院將原判決關於此部分及定執行刑部分予以
    撤銷改判。爰審酌被告犯罪之動機、目的、手段、所造成危
    害、暨犯後之態度，並參酌檢察官求刑十八年等一切情狀（
    見本院上更(一)卷第一百二十五頁），分別量處如主文第二項
    所示之刑，並依法定其應執行之刑，以資懲儆。扣案如附表
    二編號四、十二所示之第一級毒品海洛因，均應依毒品危害
    防制條例第十八條第一項前段規定沒收銷燬之；扣案如附表
    二編號四、十二所示海洛因包裝袋各十三個、十九個，合計
    三十二個、附表二編號三、編號五至十所示之物，分別為被
    告所有供犯如附表一各編號所示各罪所用之物，業據被告供
    明在卷可憑，爰依毒品危害防制條例第十九條第一項沒收之
    。另扣案之如附表二編號一、二、十一所示之分裝袋均屬新
    品，業據本院勘驗明確，有勘驗結果在卷足憑（見本院上訴
    卷第一四六頁），顯見附表二編號一、二、十一所示之分裝
    袋應係被告所有供預備販賣海洛因所用之物，均應依刑法第
    三十八條第一項第二款規定沒收之；被告販賣第一級毒品海
    洛因所得（各如附表一各該編號所示），應分別依毒品危害
    防制條例第十九條第一項之規定沒收，如全部或一部不能沒
    收時，分別以其財產抵償之（沒收部分，均詳如附表一各該
    編號宣告刑欄所示）。至於扣案之如附表三編號八所示現金
    一萬六千一百元，附表三編號二十三所示現金七萬四千元，
    被告雖供認其中部分為販賣毒品所得之款項，但查被告販賣
    第一級毒品海洛因之時間，係自九十七年四月間起至同年七
    月二十一日或二十二日止，而上開現金經警查獲扣得之時間
    則為九十七年七月二十四日，期間被告另有販賣第二級毒品
    安非他命之犯行，則上開扣得之款項究否確係被告販賣第一
    級毒品海洛因之所得，已非無疑，況被告每次販賣海洛因所
    得，或為五百元、一千元、一千五百元、二千元、四千元不
    符，則上開扣得之現金部分究係被告何次販毒所得，亦無證
    據足資佐證，自難認上開扣得之現金中確有部分係被告每次
    販賣海洛因所得，惟被告附表一所示各次販賣毒品所得既經
    本院諭知沒收，若有全部或一部不能沒收時，自可以被告所
    有，經扣得之上開現金抵償，併此敘明。另扣案如附表三所
    示之物，或非被告所有，或非供本件犯罪所用之物，或應於
    被告另犯他罪所處之刑部分宣告沒收，爰均不另於被告所犯
    販賣第一級毒品罪部分宣告沒收。
七、據上論結，應依刑事訴訟法第三百六十九條第一項前段、第
    三百六十四條、第二百九十九條第一項前段，修正毒品危害
    防制條例第四條第一項、第十七條第二項、第十八條第一項
    、第十九條第一項，刑法第十一條前段、第二條第一項但書
    、第四十七條第一項、第五十一條第五款、第五十九條、第
    三十八條第一項第二款，判決如主文。
本案經檢察官謝錫和到庭執行職務。
中    華    民    國    99    年    2     月    3     日
                  刑事第二庭    審判長法  官  葉居正
                                      法  官  洪碧雀
                                      法  官  陳春長
以上正本證明與原本無異。
如不服本判決應於收受送達後10日內向本院提出上訴書狀，其未
敘述上訴理由者，並得於提起上訴後10日內向本院補提理由書（
均須按他造當事人之人數附繕本）「切勿逕送上級法院」。
                                      書記官  尤乃玉
中    華    民    國    99    年    2     月    3     日

附錄法條：
毒品危害防制條例第四條
製造、運輸、販賣第一級毒品者，處死刑或無期徒刑；處無期徒
刑者，得併科新臺幣二千萬元以下罰金。
製造、運輸、販賣第二級毒品者，處無期徒刑或七年以上有期徒
刑，得併科新臺幣一千萬元以下罰金。
製造、運輸、販賣第三級毒品者，處五年以上有期徒刑，得併科
新臺幣七百萬元以下罰金。
製造、運輸、販賣第四級毒品者，處三年以上十年以下有期徒刑
，得併科新臺幣三百萬元以下罰金。
製造、運輸、販賣專供製造或施用毒品之器具者，處一年以上七
年以下有期徒刑，得併科新臺幣一百萬元以下罰金。
前五項之未遂犯罰之。
附表一：
┌─┬──────┬──────┬────┬────────┬───────┬────┬───────────────┐
│編│  犯罪時間  │  犯罪地點  │販賣對象│   交易方式     │販賣之價格    │販賣所得│宣告刑                        │
│號│            │            │        │                │（新台幣）    │(新台幣)│                              │
├─┼──────┼──────┼────┼────────┼───────┼────┼───────────────┤
│  │97年4月間某 │臺南縣永康市│        │由陳建志與乙○○│海洛因1次，價 │500 元  │乙○○犯販賣第一級毒品罪，累犯│
│一│日          │砲校附近    │ 陳建志 │先約定交易地點後│格500元。     │        │，處有期徒刑拾貳年，販賣第一級│
│  │            │            │        │，再由被告攜帶海│              │        │毒品所得新台幣伍佰元（未扣案）│
│  │            │            │        │洛因至該址與陳建│              │        │沒收，如全部或一部不能沒收時，│
│  │            │            │        │志交易，販賣第一│              │        │以其財產抵償之；扣案如附表二編│
│  │            │            │        │級毒品海洛因。  │              │        │號一至三、編號七至十一所示之物│
│  │            │            │        │                │              │        │均沒收。                      │
├─┼──────┼──────┼────┼────────┼───────┼────┼───────────────┤
│  │97年5月底、6│臺南市○○路│        │乙○○在該址，以│海洛因1次，價 │2,000元 │乙○○犯販賣第一級毒品罪，累犯│
│二│月初某日    │與長榮路口之│ 莊朝欽 │2000元之價格販賣│格2000元      │        │，處有期徒刑拾貳年，販賣第一級│
│  │            │7-11超商附近│        │第一級毒品海洛因│              │        │毒品所得新台幣貳仟元（未扣案）│
│  │            │            │        │與莊朝欽。      │              │        │沒收，如全部或一部不能沒收時，│
│  │            │            │        │                │              │        │以其財產抵償之；扣案如附表二編│
│  │            │            │        │                │              │        │號一至三、編號七至十一所示之物│
│  │            │            │        │                │              │        │均沒收。                      │
├─┼──────┼──────┼────┼────────┼───────┼────┼───────────────┤
│  │97年6月6日某│臺南縣永康市│        │邱志強以行動電話│海洛因1次，價 │ 1,000元│乙○○犯販賣第一級毒品罪，累犯│
│  │時          │五王國小門口│ 邱志強 │0000000000與劉玉│格1000元      │        │，處有期徒刑拾貳年，販賣第一級│
│三│            │附近        │        │同行動電話098666│              │        │毒品所得新台幣壹仟元（未扣案）│
│  │            │            │        │3370號聯絡，再由│              │        │沒收，如全部或一部不能沒收時，│
│  │            │            │        │乙○○至上址，以│              │        │以其財產抵償之；扣案如附表二編│
│  │            │            │        │1000元之價格，販│              │        │號六所示行動電話壹支（含附表二│
│  │            │            │        │賣第一級毒品海洛│              │        │編號五所示門號0000000000號SIM │
│  │            │            │        │因與邱志強。    │              │        │卡壹張）、附表二編號一至三、編│
│  │            │            │        │                │              │        │號七至十一所示之物均沒收。    │
├─┼──────┼──────┼────┼────────┼───────┼────┼───────────────┤
│  │97年6月7日某│臺南縣永康市│        │同         上   │海洛因1次，價 │1,000元 │乙○○犯販賣第一級毒品罪，累犯│
│四│時          │五王國小門口│ 邱志強 │                │格1000元      │        │，處有期徒刑拾貳年，販賣第一級│
│  │            │附近        │        │                │              │        │毒品所得新台幣壹仟元（未扣案）│
│  │            │            │        │                │              │        │沒收，如全部或一部不能沒收時，│
│  │            │            │        │                │              │        │以其財產抵償之；扣案如附表二編│
│  │            │            │        │                │              │        │號六所示行動電話壹支（含附表二│
│  │            │            │        │                │              │        │編號五所示門號0000000000號SIM │
│  │            │            │        │                │              │        │卡壹張）、附表二編號一至三、編│
│  │            │            │        │                │              │        │號七至十一所示之物均沒收。    │
├─┼──────┼──────┼────┼────────┼───────┼────┼───────────────┤
│  │97年6月9日下│臺南市○○路│        │陳建志以00000000│海洛因1次，價 │4000元  │乙○○犯販賣第一級毒品罪，累犯│
│五│午2時15分許 │與林森路口公│ 陳建志 │40號行動電話撥打│格4000元。    │        │，處有期徒刑拾貳年，販賣第一級│
│  │            │園          │        │乙○○所有之0986│              │        │毒品所得新台幣肆仟元（未扣案）│
│  │            │            │        │633370號行動電話│              │        │沒收，如全部或一部不能沒收時，│
│  │            │            │        │聯絡，再由乙○○│              │        │以其財產抵償之；扣案如附表二編│
│  │            │            │        │至上址，以4000元│              │        │號六所示行動電話壹支（含附表二│
│  │            │            │        │之價格販賣第一級│              │        │編號五所示門號0000000000號SIM │
│  │            │            │        │毒品海洛因與陳建│              │        │卡壹張）、附表二編號一至三、編│
│  │            │            │        │志。            │              │        │號七至十一所示之物均沒收。    │
├─┼──────┼──────┼────┼────────┼───────┼────┼───────────────┤
│  │97年6月10日 │臺南市○○路│        │乙○○在該址，以│海洛因1次，價 │2,000元 │乙○○犯販賣第一級毒品罪，累犯│
│六│上午11時許  │與長榮路口之│ 莊朝欽 │2000元之價格販賣│格2000元。    │        │，處有期徒刑拾貳年，販賣第一級│
│  │            │7-11超商附近│        │第一級毒品海洛因│              │        │毒品所得新台幣貳仟元（未扣案）│
│  │            │            │        │與莊朝欽。      │              │        │沒收，如全部或一部不能沒收時，│
│  │            │            │        │                │              │        │以其財產抵償之；扣案如附表二編│
│  │            │            │        │                │              │        │號一至三、編號七至十一所示之物│
│  │            │            │        │                │              │        │均沒收。                      │
├─┼──────┼──────┼────┼────────┼───────┼────┼───────────────┤
│  │97年6月19日 │臺南市中華東│        │由蔡珍珍撥打劉玉│海洛因1次，價 │1,000元 │乙○○犯販賣第一級毒品罪，累犯│
│七│22時37分許  │路一心KTV   │ 蔡珍珍 │同所有之00000000│格1,000元。   │        │，處有期徒刑拾貳年，販賣第一級│
│  │            │            │        │96號行動電話，聯│              │        │毒品所得新台幣壹仟元（未扣案）│
│  │            │            │        │絡購買1000元之第│              │        │沒收，如全部或一部不能沒收時，│
│  │            │            │        │一級毒品海洛因，│              │        │以其財產抵償之；扣案如附表二編│
│  │            │            │        │再由乙○○於上址│              │        │號六所示行動電話壹支（含附表二│
│  │            │            │        │以上開價格販賣海│              │        │編號五所示門號0000000000號SIM │
│  │            │            │        │洛因與蔡珍珍。  │              │        │卡壹張）、附表二編號一至三、編│
│  │            │            │        │                │              │        │號七至十一所示之物均沒收。    │
├─┼──────┼──────┼────┼────────┼───────┼────┼───────────────┤
│  │97年6月20日 │臺南市○○路│        │邱志強以行動電話│海洛因1次，價 │ 1000元 │乙○○犯販賣第一級毒品罪，累犯│
│八│某時        │家樂福附近  │ 邱志強 │0000000000與劉玉│格1000元。    │        │，處有期徒刑拾貳年，販賣第一級│
│  │            │            │        │同行動電話098666│              │        │毒品所得新台幣壹仟元（未扣案）│
│  │            │            │        │3370號聯絡，再由│              │        │沒收，如全部或一部不能沒收時，│
│  │            │            │        │乙○○至上址，以│              │        │以其財產抵償之；扣案如附表二編│
│  │            │            │        │1000元之價格，販│              │        │號六所示行動電話壹支（含附表二│
│  │            │            │        │賣第一級毒品海洛│              │        │編號五所示門號0000000000號SIM │
│  │            │            │        │因與邱志強。    │              │        │卡壹張）、附表二編號一至三、編│
│  │            │            │        │                │              │        │號七至十一所示之物均沒收。    │
├─┼──────┼──────┼────┼────────┼───────┼────┼───────────────┤
│  │97年6月25日 │臺南市中華東│        │由葉婷瑜以行動電│海洛因1次，價 │ 2000元 │乙○○犯販賣第一級毒品罪，累犯│
│九│20時許      │路「一心KTV │葉婷瑜  │話0000000000撥打│格2,000元。   │        │，處有期徒刑拾貳年，販賣第一級│
│  │            │」附近      │        │乙○○所有之0986│              │        │毒品所得新台幣貳仟元（未扣案）│
│  │            │            │        │560696號行動電話│              │        │沒收，如全部或一部不能沒收時，│
│  │            │            │        │聯絡，再由乙○○│              │        │以其財產抵償之；扣案如附表二編│
│  │            │            │        │至上址，以2000元│              │        │號六所示行動電話壹支（含附表二│
│  │            │            │        │之價格，販賣第一│              │        │編號五所示門號0000000000號SIM │
│  │            │            │        │級毒品海洛因與葉│              │        │卡壹張）、附表二編號一至三、編│
│  │            │            │        │婷瑜。          │              │        │號七至十一所示之物均沒收。    │
├─┼──────┼──────┼────┼────────┼───────┼────┼───────────────┤
│  │97年6月30日 │臺南市東區小│        │由鄭朝仁撥打劉玉│海洛因1次，價 │2,000 元│乙○○犯販賣第一級毒品罪，累犯│
│十│15時許      │東路與中華路│ 鄭朝仁 │同所有之00000000│格2000元      │        │，處有期徒刑拾貳年，販賣第一級│
│  │            │口          │        │70號行動電話聯絡│              │        │毒品所得新台幣貳仟元（未扣案）│
│  │            │            │        │，再由乙○○至上│              │        │沒收，如全部或一部不能沒收時，│
│  │            │            │        │址，以2000元之價│              │        │以其財產抵償之；扣案如附表二編│
│  │            │            │        │格，販賣第一級毒│              │        │號六所示行動電話壹支（含附表二│
│  │            │            │        │品海洛因與鄭朝仁│              │        │編號五所示門號0000000000號SIM │
│  │            │            │        │                │              │        │卡壹張）、附表二編號一至三、編│
│  │            │            │        │                │              │        │號七至十一所示之物均沒收。    │
├─┼──────┼──────┼────┼────────┼───────┼────┼───────────────┤
│  │97年7月4日13│臺南市中華東│        │由葉婷瑜以行動電│海洛因1次，價 │2000 元 │乙○○犯販賣第一級毒品罪，累犯│
│十│時許        │路「一心KTV │葉婷瑜  │話0000000000撥打│格2000元。    │        │，處有期徒刑拾貳年，販賣第一級│
│一│            │」附近      │        │乙○○所有之0986│              │        │毒品所得新台幣貳仟元（未扣案）│
│  │            │            │        │560696號行動電話│              │        │沒收，如全部或一部不能沒收時，│
│  │            │            │        │聯絡，再由乙○○│              │        │以其財產抵償之；扣案如附表二編│
│  │            │            │        │至上址，以2000元│              │        │號六所示行動電話壹支（含附表二│
│  │            │            │        │之價格，販賣第一│              │        │編號五所示門號0000000000號SIM │
│  │            │            │        │級毒品海洛因與葉│              │        │卡壹張）、附表二編號一至三、編│
│  │            │            │        │婷瑜。          │              │        │號七至十一所示之物均沒收。    │
├─┼──────┼──────┼────┼────────┼───────┼────┼───────────────┤
│  │97年7月4日13│臺南市○○路│        │乙○○在該址，以│同          上│2000元  │乙○○犯販賣第一級毒品罪，累犯│
│十│時許        │與長榮路口之│莊朝欽  │2000元之價格販賣│              │        │，處有期徒刑拾貳年，販賣第一級│
│二│            │7-11超商附近│        │第一級毒品海洛因│              │        │毒品所得新台幣貳仟元（未扣案）│
│  │            │            │        │與莊朝欽。      │              │        │沒收，如全部或一部不能沒收時，│
│  │            │            │        │                │              │        │以其財產抵償之；扣案如附表二編│
│  │            │            │        │                │              │        │號一至三、編號七至十一所示之物│
│  │            │            │        │                │              │        │均沒收。                      │
├─┼──────┼──────┼────┼────────┼───────┼────┼───────────────┤
│  │97年7月4日16│臺南市東區小│鄭朝仁  │由鄭朝仁撥打劉玉│海洛因1次，價 │2,000元 │乙○○犯販賣第一級毒品罪，累犯│
│十│時許        │東路與中華路│        │同所有之00000000│格2000元      │        │，處有期徒刑拾貳年，販賣第一級│
│三│            │口          │        │70號行動電話聯絡│              │        │毒品所得新台幣貳仟元（未扣案）│
│  │            │            │        │，再由乙○○至上│              │        │沒收，如全部或一部不能沒收時，│
│  │            │            │        │址，以2000元之價│              │        │以其財產抵償之；扣案如附表二編│
│  │            │            │        │格，販賣第一級毒│              │        │號六所示行動電話壹支（含附表二│
│  │            │            │        │品海洛因與鄭朝仁│              │        │編號五所示門號0000000000號SIM │
│  │            │            │        │                │              │        │卡壹張）、附表二編號一至三、編│
│  │            │            │        │                │              │        │號七至十一所示之物均沒收。    │
├─┼──────┼──────┼────┼────────┼───────┼────┼───────────────┤
│  │97年7月4日下│臺南市○○路│        │陳建志以00000000│海洛因1次，價 │4000元  │乙○○犯販賣第一級毒品罪，累犯│
│十│午5時53分許 │與林森路口公│ 陳建志 │40號行動電話撥打│格4000元。    │        │，處有期徒刑拾貳年，販賣第一級│
│四│            │園          │        │乙○○所有之0986│              │        │毒品所得新台幣肆仟元（未扣案）│
│  │            │            │        │560696號行動電話│              │        │沒收，如全部或一部不能沒收時，│
│  │            │            │        │聯絡，再由乙○○│              │        │以其財產抵償之；扣案如附表二編│
│  │            │            │        │至上址，以4000元│              │        │號六所示行動電話壹支（含附表二│
│  │            │            │        │之價格販賣第一級│              │        │編號五所示門號0000000000號SIM │
│  │            │            │        │毒品海洛因與陳建│              │        │卡壹張）、附表二編號一至三、編│
│  │            │            │        │志。            │              │        │號七至十一所示之物均沒收。    │
├─┼──────┼──────┼────┼────────┼───────┼────┼───────────────┤
│十│97年7月8日16│臺南市東區小│鄭朝仁  │由鄭朝仁撥打劉玉│海洛因1次，價 │4,000元 │乙○○犯販賣第一級毒品罪，累犯│
│五│時許        │東路與中華路│        │同所有之00000000│格4000元      │        │，處有期徒刑拾貳年，販賣第一級│
│  │            │口          │        │70號行動電話聯絡│              │        │毒品所得新台幣肆仟元（未扣案）│
│  │            │            │        │，再由乙○○至上│              │        │沒收，如全部或一部不能沒收時，│
│  │            │            │        │址，以4000元之價│              │        │以其財產抵償之；扣案如附表二編│
│  │            │            │        │格，販賣第一級毒│              │        │號六所示行動電話壹支（含附表二│
│  │            │            │        │品海洛因與鄭朝仁│              │        │編號五所示門號0000000000號SIM │
│  │            │            │        │                │              │        │卡壹張）、附表二編號一至三、編│
│  │            │            │        │                │              │        │號七至十一所示之物均沒收。    │
├─┼──────┼──────┼────┼────────┼───────┼────┼───────────────┤
│十│97年7月15日 │臺南市○○路│鄭朝仁  │由鄭朝仁撥打劉玉│海洛因1次，價 │4,000元 │乙○○犯販賣第一級毒品罪，累犯│
│六│15時許      │與東寧路口  │        │同所有之00000000│格4000元      │        │，處有期徒刑拾貳年，販賣第一級│
│  │            │            │        │70號行動電話聯絡│              │        │毒品所得新台幣肆仟元（未扣案）│
│  │            │            │        │，再由乙○○至上│              │        │沒收，如全部或一部不能沒收時，│
│  │            │            │        │址，以4000元之價│              │        │以其財產抵償之；扣案如附表二編│
│  │            │            │        │格，販賣第一級毒│              │        │號六所示行動電話壹支（含附表二│
│  │            │            │        │品海洛因與鄭朝仁│              │        │編號五所示門號0000000000號SIM │
│  │            │            │        │                │              │        │卡壹張）、附表二編號一至三、編│
│  │            │            │        │                │              │        │號七至十一所示之物均沒收。    │
├─┼──────┼──────┼────┼────────┼───────┼────┼───────────────┤
│十│97年7月16日 │臺南市永華夜│        │由蔡珍珍先撥打劉│海洛因1次，價 │1,000元 │乙○○犯販賣第一級毒品罪，累犯│
│七│19時30分許  │市          │ 蔡珍珍 │玉同所有之098656│格1,000元。   │        │，處有期徒刑拾貳年，販賣第一級│
│  │            │            │        │0696號行動電話，│              │        │毒品所得新台幣壹仟元（未扣案）│
│  │            │            │        │聯絡購買1000元之│              │        │沒收，如全部或一部不能沒收時，│
│  │            │            │        │第一級毒品海洛因│              │        │以其財產抵償之；扣案如附表二編│
│  │            │            │        │，再由乙○○於上│              │        │號六所示行動電話壹支（含附表二│
│  │            │            │        │揭時、地以上開價│              │        │編號五所示門號0000000000號SIM │
│  │            │            │        │格販賣海洛因與蔡│              │        │卡壹張）、附表二編號一至三、編│
│  │            │            │        │珍珍。          │              │        │號七至十一所示之物均沒收。    │
├─┼──────┼──────┼────┼────────┼───────┼────┼───────────────┤
│十│97年7月21日 │臺南市○○路│        │陳建志撥打乙○○│海洛因1次，價 │1500元  │乙○○犯販賣第一級毒品罪，累犯│
│八│或22日某時  │1段麥當勞附 │ 陳建志 │所有之0000000000│格1500元。    │        │，處有期徒刑拾貳年，販賣第一級│
│  │            │近          │        │號行動電話聯絡，│              │        │毒品所得新台幣壹仟伍佰元（未扣│
│  │            │            │        │再由乙○○至上址│              │        │案）沒收，如全部或一部不能沒收│
│  │            │            │        │，以1500元之價格│              │        │時，以其財產抵償之；扣案如附表│
│  │            │            │        │販賣第一級毒品海│              │        │二編號四所示第一級毒品海洛因（│
│  │            │            │        │洛因與陳建志。  │              │        │驗餘淨8.23公克）、附表二編號十│
│  │            │            │        │                │              │        │二所示第一級毒品海洛因（驗餘淨│
│  │            │            │        │                │              │        │重13.74公克）均沒收銷燬之，海 │
│  │            │            │        │                │              │        │洛因包裝袋合計參拾貳個、附表二│
│  │            │            │        │                │              │        │編號六所示行動電話壹支（含附表│
│  │            │            │        │                │              │        │二編號五所示門號0000000000 號 │
│  │            │            │        │                │              │        │SIM卡壹張）、附表二編號一至   │
│  │            │            │        │                │              │        │三、編號七至十一所示之物均沒收│
│  │            │            │        │                │              │        │。                            │
└─┴──────┴──────┴────┴────────┴───────┴────┴───────────────┘
 附表二：扣案物品一覽表
 ┌───┬────────┬────┬────┬────────────┐
 │編號  │品名            │單位    │數量    │扣得地點                │
 ├───┼────────┼────┼────┼────────────┤
 │一    │分裝袋（大）    │包      │1       │臺南縣永康市○○路280之 │
 │      │                │        │        │43號（車牌號碼3721-UV號 │
 │      │                │        │        │自用小客車）            │
 ├───┼────────┼────┼────┼────────────┤
 │二    │分裝袋（夾鍊袋）│包      │1       │同編號一處所            │
 ├───┼────────┼────┼────┼────────────┤
 │三    │分裝匙          │支      │2       │同編號一處所            │
 ├───┼────────┼────┼────┼────────────┤
 │四    │海洛因          │小包    │13（驗餘│同編號一處所            │
 │      │                │        │淨重8.23│                        │
 │      │                │        │公克）  │                        │
 ├───┼────────┼────┼────┼────────────┤
 │五    │手機門號SIM卡   │張      │2       │同編號一處所            │
 │      │（0000000000、  │        │        │                        │
 │      │0000000000號）  │        │        │                        │
 ├───┼────────┼────┼────┼────────────┤
 │六    │行動電話        │支      │2       │同編號一處所            │
 ├───┼────────┼────┼────┼────────────┤
 │七    │背包            │支      │1       │臺南市○區○○○路1段16 │
 │      │                │        │        │號11樓之5陽臺           │
 ├───┼────────┼────┼────┼────────────┤
 │八    │分裝匙          │支      │3       │同編號七處所            │
 ├───┼────────┼────┼────┼────────────┤
 │九    │黑色皮包        │只      │1       │同編號七處所            │
 ├───┼────────┼────┼────┼────────────┤
 │十    │鐵盒            │個      │3       │同編號七處所            │
 ├───┼────────┼────┼────┼────────────┤
 │十一  │分裝袋（夾鍊袋）│包      │4       │同編號七處所            │
 ├───┼────────┼────┼────┼────────────┤
 │十二  │海洛因          │小包    │19（驗餘│同編號七處所            │
 │      │                │        │淨重13.7│                        │
 │      │                │        │4公克） │                        │
 └───┴────────┴────┴────┴────────────┘
附表三：
 ┌───┬────────┬────┬────┬────────────┐
 │編號  │品名            │單位    │數量    │扣得地點                │
 ├───┼────────┼────┼────┼────────────┤
 │一    │殘渣袋          │個      │5       │同附表二編號一處所      │
 ├───┼────────┼────┼────┼────────────┤
 │二    │注射針筒（內有海│支      │3       │同附表二編號一處所      │
 │      │洛因殘渣）      │        │        │                        │
 ├───┼────────┼────┼────┼────────────┤
 │三    │注射針筒（內有海│支      │1       │同附表二編號一處所      │
 │      │洛因）刻度15    │        │        │                        │
 ├───┼────────┼────┼────┼────────────┤
 │四    │使用過注射針筒  │支      │1       │同附表二編號一處所      │
 ├───┼────────┼────┼────┼────────────┤
 │五    │未使用注射針筒  │支      │14      │同附表二編號一處所      │
 ├───┼────────┼────┼────┼────────────┤
 │六    │安非他命        │小包    │2（驗餘 │同附表二編號一處所      │
 │      │                │        │淨重3.94│                        │
 │      │                │        │5公克） │                        │
 ├───┼────────┼────┼────┼────────────┤
 │七    │手機門號SIM卡   │張      │4       │同附表二編號一處所      │
 ├───┼────────┼────┼────┼────────────┤
 │八    │新臺幣          │元      │16100元 │同附表二編號一處所      │
 ├───┼────────┼────┼────┼────────────┤
 │九    │空氣槍          │支      │1       │同附表二編號一處所      │
 ├───┼────────┼────┼────┼────────────┤
 │十    │瓦斯鋼瓶        │瓶      │5       │同附表二編號一處所      │
 ├───┼────────┼────┼────┼────────────┤
 │十一  │鋼珠            │包      │1（毛重 │同附表二編號一處所      │
 │      │                │        │750公克 │                        │
 │      │                │        │）      │                        │
 ├───┼────────┼────┼────┼────────────┤
 │十二  │分裝袋（大）    │包      │1       │臺南市○區○○○路1段16 │
 │      │                │        │        │號11樓之3               │
 ├───┼────────┼────┼────┼────────────┤
 │十三  │分裝袋（夾鍊袋）│包      │2       │同編號十二處所          │
 ├───┼────────┼────┼────┼────────────┤
 │十四  │分裝匙          │支      │4       │同編號十二處所          │
 ├───┼────────┼────┼────┼────────────┤
 │十五  │玻璃球          │個      │4       │同編號十二處所          │
 ├───┼────────┼────┼────┼────────────┤
 │十六  │模具            │組      │1       │同編號十二處所          │
 ├───┼────────┼────┼────┼────────────┤
 │十七  │使用過注射針筒  │支      │3       │同編號十二處所          │
 ├───┼────────┼────┼────┼────────────┤
 │十八  │未使用注射針筒  │支      │1       │同編號十二處所          │
 ├───┼────────┼────┼────┼────────────┤
 │十九  │吸食器          │組      │3       │同編號十二處所          │
 ├───┼────────┼────┼────┼────────────┤
 │二十  │研磨機          │臺      │1       │同編號十二處所          │
 ├───┼────────┼────┼────┼────────────┤
 │二十一│行動電話        │支      │6       │同編號十二處所          │
 ├───┼────────┼────┼────┼────────────┤
 │二十二│手機門號SIM卡   │張      │7       │同附表二編號七處所      │
 ├───┼────────┼────┼────┼────────────┤
 │二十三│遠傳儲值卡      │張      │2       │同附表二編號七處所      │
 ├───┼────────┼────┼────┼────────────┤
 │二十四│殘渣袋          │包      │1       │同附表二編號七處所      │
 ├───┼────────┼────┼────┼────────────┤
 │二十五│安非他命        │小包    │12（驗前│同附表二編號七處所（同址│
 │      │                │        │總毛重19│8樓1包）                │
 │      │                │        │.47公克 │                        │
 │      │                │        │）起訴書│                        │
 │      │                │        │原記載為│                        │
 │      │                │        │13（毛重│                        │
 │      │                │        │20.13公 │                        │
 │      │                │        │克），惟│                        │
 │      │                │        │其中一包│                        │
 │      │                │        │經鑑定結│                        │
 │      │                │        │果為K他 │                        │
 │      │                │        │命      │                        │
 ├───┼────────┼────┼────┼────────────┤
 │二十六│新臺幣          │元      │74000   │同附表二編號七處所      │
 ├───┼────────┼────┼────┼────────────┤
 │二十七│瓦斯噴頭        │個      │1       │同編號十二處所          │
 └───┴────────┴────┴────┴────────────┘

司法院資訊處製作；財團法人民間司法改革基金會備份。
